# 无法确定履约进度

提问人：709046552 时间：2021-07-06 13:40:00
陈版，我公司承接某个项目，但是成本无法合理的计量，无法确定进度，收入如何确认？

回答人：chenyiwei
在确定属于“在一段时间内履约”的情况下，根据新收入准则第十二条：
对于在某一时段内履行的履约义务，企业应当在该段时间内按照履约进度确认收入，但是，履约进度不能合理确定的除外。企业应当考虑商品的性质，采用产出法或投入法确定恰当的履约进度。其中，产出法是根据已转移给客户的商品对于客户的价值确定履约进度；投入法是根据企业为履行履约义务的投入确定履约进度。对于类似情况下的类似履约义务，企业应当采用相同的方法确定履约进度。
当履约进度不能合理确定时，企业已经发生的成本预计能够得到补偿的，应当按照已经发生的成本金额确认收入，直到履约进度能够合理确定为止。
即，在确保能够准确计量已发生的实际成本，且这部分已发生成本可以收回的前提下，可按已发生成本确认等额的收入，同时将已发生的合同履约成本全部转入当期营业成本。